臺灣高等法院臺中分院刑事判決　　　　　　　　　　九十四年度上訴字第四四一號
　　上　訴　人
　　即　被　告　甲○○
右上訴人，因被告違反毒品危害防制條例案件，不服臺灣臺中地方法院九十三年度訴
字第二九三一號，中華民國九十四年一月十八日第一審判決（起訴案號：臺灣臺中地
方法院檢察署九十三年度毒偵字第三二五八號，並經同署移
第五二三二號）提起上訴，本院判決如左：
    主　　  文
上訴駁回。
    事  　　實
一、甲○○前於民國（下同）八十八年間，因施用毒品案件，經法院裁定觀察勒戒後
    ，因認有繼續施用毒品傾向，再經法院裁定令入戒治處所施以強制戒治，於九十
    年六月十日強制治戒期滿，經臺灣臺中地方法院檢察署檢察官於九十年六月十五
    日以九十年度戒毒偵字第三０九號為不起訴處分確定，九十年間復因施用第一級
    毒品案件，經法院裁定令入戒治處所戒治一年，九十一年十一月十二日執行完畢
  ，另經法院就其上開施用毒品犯行判處有期徒刑八月確定，甫於九十二年七月十
    二日執行完畢，詎仍未戒絕毒癮，復基於施用第一級毒品之概括犯意，自九十三
    年八月初某日起至同年十二月二日止，在臺中市北屯區北興里三光巷五二弄二號
    住處房間內，連續施用第一級毒品海洛因多次。嗣為警分別於九十三年八月二十
    八日十四時十五分許，在臺中市○區○○路與梅川東路口查獲，並扣得其所有供
    注射第一級毒品所用之注射針筒一支，另於九十三年十二月二日十九時許，經甲
    ○○友人黃志宏電話聯繫臺中市警察局第六分局員警，於二十時三十分許前往臺
    中市○區○○路六五二號二樓甲○○所在地查獲，並扣得其所有供注射第一級毒
    品所用之注射針筒一支、第一級海洛因一包（含袋重零點三公克）。
二、案經臺中市警察局第二分局報請臺灣臺中地方法院檢察署檢察官偵查起訴，暨由
    臺中市警察局第六分局報請臺灣臺中地方法院檢察署檢察官移送原審併案。
    理  　　由
一、訊據上訴人即被告（下稱被告）甲○○，對右揭施用第一級毒品之犯行，先後於
    偵審中坦承不諱，且被告二次經警採尿送驗結果，均呈嗎啡陽性反應，此有詮昕
    科技股份有限公司分別於九十三年九月八日、九十三年十二月十七日出具之報告
    編號00000000號、三Ｃ○八○○八○號濫用藥物尿液檢驗報告各一份在
    卷足憑，被告自白核與事實相符，堪信為真實。又被告前於八十八年間因施用毒
    品案件，經原審裁定觀察勒戒後，因有繼續施用毒品傾向，再經原審裁定令入戒
    治處所施以強制戒治，嗣於九十年六月十日強制治戒期滿，經臺灣臺中地方法院
    檢察署檢察官於九十年六月十五日以九十年度戒毒偵字第三○九號為不起訴處分
    確定；九十年間復因施用第一級毒品案件，經原審裁定令入戒治處所戒治一年，
    於九十一年十一月十二日執行完畢之事實，亦有臺灣臺中地方法院檢察署刑案資
    料查註紀錄表及臺灣高等法院被告全國前案紀錄表附卷可稽。此外，復有被告所
    有供施用第一級毒品所用注射針筒二支、第一級毒品一包（含袋重零點三公克）
    扣案可參，從而，本件事證明確，被告右揭犯行，洵堪認定，應依法論科。再按
    ，自首以對於未發覺之罪投案而受裁判為要件，如案已發覺，則被告縱有陳述自
    己犯罪之事實，亦祇可謂為自白，不能認為自首。而連續犯依刑法第五十六條規
    定既以一罪論，則連續犯罪之一部經發覺後，被告再行供出他部分犯行，仍為自
    白，而非自首（最高法院八十四年度臺上字第五五五三號判決意旨參照）。本件
    被告前揭第二次查獲犯行，雖係經友人主動聯繫警方後，由警員前往查獲等情，
    業據證人即查獲警員乙○○及證人黃志宏於本院證稱在卷，惟依前開說明，此與
    第一次被查獲犯行構成連續犯，自非屬自首，無從減輕其刑，附此敘明。
二、核被告所為，係犯毒品危害防制條例第十條第一項之施用第一級毒品罪。其施用
    第一級毒品前持有之低度行為，為其後施用高度行為所吸收，均不另論罪，被告
    所為先後多次施用第一級毒品海洛因之犯行，時間緊接，所犯係構成要件相同之
    罪名，顯係基於概括犯意反覆為之，為連續犯，應依刑法第五十六條規定論以一
    罪，並加重其刑。被告右揭部分連續施用第一級毒品犯行雖未據起訴，惟該部分
    與起訴部分具有連續犯之裁判上一罪關係，應為起訴效力所及，且經檢察官移送
    併案審理，自應一併審理。又被告前因施用毒品犯行經原審以九十一年度訴字第
    一二號判決判處有期徒刑八月確定，於九十二年七月十二日執行完畢，此有臺灣
    臺中地方法院檢察署刑案資料查註紀錄表及臺灣高等法院被告全國前案紀錄表附
    卷可稽，又於五年內再犯本案之罪，係屬累犯，應依刑法第四十七條之規定加重
    其刑，並依法遞加重之。原審經審理之結果，認被告罪證明確，因而適用毒品危
    害防制條例第十條第一項、第十八條第一項前段（漏載第二十三條第二項，應予
    補正），刑法第五十六條、第四十七條、第十一條前段、第三十八條第一項第二
    款等規定，並審酌被告前因施用毒品，經觀察、勒戒及強制戒治釋放後，仍無視
    國家杜絕毒品之政策，猶再施用第一級毒品海洛因之行為，惟念及施用毒品所生
    危害僅戕害自身健康，且犯後主動聯繫警方自白犯行，決心戒除毒癮，態度良好
    等一切情狀，量處被告有期徒刑八月，以資懲儆。並認，先後扣案注射針筒二支
    ，為被告所有供犯罪所用之物，業據其供明在卷，爰依刑法第三十八條第一項第
    二款規定宣告沒收。另認，扣案之第一級毒品海洛因一包（含袋重零點三公克）
    ，為查獲之毒品，應依毒品危害防制條例第十八條第一項前段規定，宣告沒收銷
    燬之。經核其認事用法尚無違誤，量刑亦屬允當，被告提起上訴，辯稱其第二次
    被查獲犯行應係自首，原判決量刑過重云云，核非可採，其之上訴應予駁回。
據上論結，應依刑事訴訟法第三百六十八條，判決如主文。
本案經檢察官丙○○到庭執行職務。
中      華      民      國　    九十四     年     三      月   二十九 　日
                                臺灣高等法院臺中分院刑事第一庭
                                    　審判長法　官　陳　紀　綱
                                    　　　　法　官　陳　登　源
                                    　　　　法  官  蔡　聰　明
右正本證明與原本無異。
如不服本判決應於收受送達後十日內向本院提出上訴書狀，其未敘述上訴之理由者並
得於提起上訴後十日內向本院補提理由書（均須按他造當事人之人數附繕本）。
　　　　　　　　　　　　　　　　　　　　　　書記官　郭  振　祥
中      華      民      國　    九十四     年     三      月    三十　　日
毒品危害防制條例第十條：
施用第一級毒品者，處六月以上五年以下有期徒刑。
施用第二級毒品者，處三年以下有期徒刑。
                                                                        Ｉ
